臺灣宜蘭地方法院刑事判決　　　　　　　　　　　　　九十一年度訴緝字第一號
　　公　訴　人　臺灣宜蘭地方法院檢察署檢察官
　　被　　　告　甲○○
右列被告因違反毒品危害防制條例案件，經檢察官提起公訴（臺灣宜蘭地方法院檢察
署九十年度毒偵字第八七一號），暨移送併辦（臺灣南投地方法院檢察署九十一年度
毒偵字第四七七號），本院判決如左：
    主  文
甲○○連續施用第一級毒品，處有期徒刑拾月。扣案第一級毒品海洛因捌包（驗後合
計淨重柒點柒公克；包裝重貳點柒公克）均沒收銷燬之；又連續施用第二級毒品
，處有期徒刑伍月。扣案第二級毒品安非他命（毛重點捌公克）均沒收銷燬之。應
執行有期徒刑壹年貳月。扣案第一級毒品海洛因捌包（驗後合計淨重柒點柒公克；
包裝重貳點柒公克）、第二級毒品安非他命（毛重點捌公克）均沒收銷燬之。
    事  實
一、甲○○前因施用毒品案件，經本院二度依聲請裁定送觀察、勒戒後，均認無繼續
    施用毒品傾向，而由臺灣宜蘭地方法院檢察署檢察官分別於民國八十九年七月十
    七日、九十年四月十三日以八十九年度毒偵緝字第一０七號、八十九年度毒偵字
    第一七三０號為不起訴處分確定在案。詎仍不知悛悔，竟復基於個別施用第一級
    毒品海洛因（下稱海洛因）及第二級毒品安非他命（下稱安非他命）抵癮之概括
    犯意，自九十年五月二日某時許起，至九十一年五月二十日晚間某時許止，連續
    在宜蘭縣礁溪鄉○○街八巷六號二樓之六及南投縣鹿谷鄉○○村○○路四號等處
    所，施用海洛因及安非他命多次，嗣於九十年五月三日十六時三十分許及九十一
    年五月二十一日凌晨三時五十分許，經警依法定期調驗及在南投縣鹿谷鄉○○村
    ○○路四號當場查獲，並扣得海洛因八包（驗後合計淨重七點三七公克；合計包
    裝重二點三七公克）及安非他命（毛重三點八公克）。
二、案經宜蘭縣警察局宜蘭分局報告臺灣宜蘭地方法院檢察署檢察官偵查，暨南投縣
    警察局竹山分局報告臺灣南投地方法院檢察署檢察官移送併辦。
    理  由
一、右揭事實，業據被告甲○○到庭供認不諱，復有宜蘭縣政府衛生局、臺灣檢驗科
    技股份有限公司及南投縣政府衛生局出具，均呈安非他命及嗎啡陽性反應之安非
    他命及嗎啡尿液檢驗單、濫用藥物檢驗報告及尿液檢驗單共計三份存卷可按，堪
    認被告之自白顯與真實相符，洵足採信。又被告前因施用毒品案件，先後二度經
    本院依聲請裁定送觀察、勒戒後，因均認無繼續施用毒品傾向，而由臺灣宜蘭地
    方法院檢察署檢察官分別於八十九年七月十七日、九十年四月十三日以八十九年
    度毒偵緝字第一０七號、八十九年度毒偵字第一七三０號為不起訴處分確定等情
    ，有臺灣高等法院檢察署刑案紀錄簡覆表及臺灣高等法院被告全國前案紀錄表各
    一份附卷可參，是被告三犯毒品危害防制條例之事證已臻明確，應予依法論科。
二、核被告所為，係犯毒品危害防制條例第十條第一項之施用第一級毒品罪及同條例
    第十條第二項之施用第二級毒品罪。其施用毒品前之持有海洛因及安非他命之低
    度行為，業已分別為施用之高度行為所吸收，均不另論罪。其先後多次施用海洛
    因及安非他命抵癮之犯行，均屬時間緊接，方法相同，觸犯構成要件相同之罪，
    顯皆基於概括犯意為之，均應依刑法第五十六條連續犯之規定，加重其刑。又被
    告所犯施用第一級毒品及施用第二級毒品罪間，因犯意各別，罪名不同，應予分
    論併罰。公訴人移送併辦部分，則因與起訴事實間，具有連續犯之裁判上一罪關
    係，自為起訴效力所及，本院應併予審判，附此敘明。審酌被告歷經毒品危害防
    制條例之新制二度執行觀察、勒戒後，仍無法依憑己力戒斷毒癮，顯見確有對之
    科以較長刑期俾利戒除毒害，惟念其坦承犯行，態度良好，及其素行、犯罪動機
    、目的、手段及造成社會整體侵害等一切情狀，爰酌情就其所犯二罪分別量處如
    主文所示之刑，並定其應執行之刑，以資警懲。至被告及案外人蘇和信、劉建文
    、曾詠煌、張凱龍、林大舜、顏慧甄、姬詩韻等人遭警查獲時當場扣得如主文所
    示之物，茲堪認定係屬被告及其他案外人共同持有者，其中疑似海洛因之白色粉
    末經送法務部調查局鑑定結果，確屬第一級毒品海洛因（驗後淨重合計淨重七點
    三七公克；合計包裝重二點三七公克）無誤，此有該局九十一年六月十二日調科
    壹字第九七０００一七四八號鑑定通知書附卷可稽。另疑似安非他命之物體，業
    據被告自承係屬安非他命，再由南投縣政府尿液檢驗單所示被告尿液中呈現之安
    非他命陽性反應，亦足認定確為第二級毒品安非他命無訛，是均應依毒品危害防
    制條例第十八條第一項前段之規定，併予宣告沒收銷燬之。
據上論斷，應依刑事訴訟法第二百九十九條第一項前段，毒品危害防制條例第十條第
一項、第二項、第十八條第一項前段，刑法第十一條前段、第五十六條、第五十一條
第五款，判決如主文。
本案經檢察官林慧到庭執行職務
中    華    民    國      九十一      年      八      月     二十九     日
                            臺灣宜蘭地方法院刑事第二庭
                                          法  官  陳  嘉  年
右正本證明與原本無異。
如不服本判決，應於判決送達後十日內向本院提出上訴狀。（應附繕本）
                                          書記官  詹  玉  惠
中    華    民    國      九十一      年      八      月     三十       日
附錄本案論罪科刑法條全文
毒品危害防制條例第十條第一項、第二項
施用第一級毒品者，處六月以上五年以下有期徒刑。
施用第二級毒品者，處三年以下有期徒刑。
